【裁判字號】    90,易,2239
【裁判日期】    901114
【裁判案由】    傷害
【裁判全文】
臺灣高雄地方法院刑事判決                          九十年度易字第二二三九號
    公  訴  人  臺灣高雄地方法院檢察署檢察官
    被      告  甲○○
    被      告  丙○○
右列被告等因傷害案件，經檢察官提起公訴（八十九年度偵字第七八三四號），本院
判決如左：
    主    文
甲○○、丙○○均無罪。
    理    由
一、公訴意旨係以：被告甲○○與告訴人丁○○係夫妻關係，雙方已協議離婚，但未
    辦理離婚登記。民國八十九年三月十日凌晨一時許，告訴人因懷疑被告甲○○有
    外遇，遂至被告甲○○娘家附近找尋，嗣於同日凌晨二時三十分許，在屏東縣恆
    春鎮○○路一０八號「新新大飯店」六０七號房間內，發現被告甲○○與被告丙○○二人共處一室，遂與對方發生爭吵，雙方進而發生互毆，告訴人不敵，遭被
    告甲○○、丙○○二人共同毆打，致受有右側胸挫傷、左肩挫傷、左背挫傷、右
    上臂抓傷及右手背挫傷等傷害。因而認被告甲○○、丙○○二人共同涉犯刑法第
    二百七十七條第一項之傷害罪嫌云云。
二、按犯罪事實應依證據認定之，無證據不得認定其犯罪事實；復不能證明被告犯罪
    者，應諭知無罪之判決，刑事訴訟法第一百五十四條、第三百零一條第一項分別
    定有明文。次按認定不利於被告之事實，須依積極證據，苟積極證據不足為不利
    於被告事實之認定，即應為有利於被告之認定，更不必有何有利之證據。另告訴
    人之指訴，係以使被告受刑事訴追為目的，是其陳述是否與事實相符，仍應調查
    其他證據以資審認。最高法院分別著有三十年上字第八一六號及五十二年臺上字
    第一三００號判例足資參照。
三、本件公訴人認被告甲○○、丙○○二人共同涉犯刑法第二百七十七條第一項之傷
    害罪嫌，無非以告訴人之指訴及南門醫院驗傷診斷書影本一紙為其主要論據。訊
    據被告甲○○、丙○○二人均堅詞認有何傷害之犯行，均辯稱：「我們沒有動手
    毆打告訴人，是告訴人毆打我們，我們也沒有還手。」等語。
四、經查：本院質之證人史義祥、黃福進二人即屏東縣警察局恆春分局建民派出所警
    員於本院調查時到庭證稱：「當時在飯店有二名男子在場，分別是告訴人及被告
    丙○○，那時告訴人是否有受傷，我們已無法記憶了。」（見本院九十年七月二
    十三日訊問筆錄）等語，及證人乙○○於本院調查時到庭證稱：「當時是告訴人
    打電話告訴我，我到現場看到我妹妹即被告甲○○被打倒在地上，我就送我妹妹
    去醫院，我到現場時並沒有看到告訴人身體有受傷。」（見本院九十年八月十三
    日訊問筆錄）等情，均無法證明告訴人案發當時身體受有何傷害。參以告訴人所
    提出之南門醫院驗傷診斷書影本內記載告訴人受有右側胸挫傷、左肩挫傷、左背
    挫傷、右上臂抓傷及右手背挫傷等傷害，其傷害遍及全身，倘告訴人於案發當時
    確係受有上開傷害，衡情證人史義祥、黃福進、朱義勝等三人先後前往新新大飯
    店時自應能察覺告訴人受有該傷害，是告訴人是否遭被告甲○○、丙○○二人毆
    打，而受有前揭傷害，即非無疑。再查：本院觀諸屏東縣警察局恆春分局建民派
    出所刑事案件報告單違犯事實欄內記載：「嫌疑人丁○○於八十九年三月十日凌
    晨，在屏東縣恆春鎮○○路一０八號毆打被害人甲○○成傷，致被害人提出告訴
    ，並聲請保護令。」及屏東縣警察局恆春分局建民派出所員警工作紀錄簿內記載
    ：「丁○○與丙○○於八十九年三月十日三時三十分，在中正路一０八號發生糾
    紛，雙方各不提出告訴。」等語，有該所刑事案件報告單及員警工作紀錄簿本影
    本各一紙附於審判卷可按，足堪認案發當時僅係被告甲○○遭告訴人之毆打並受
    有傷害，而告訴人並未受有傷害，從而，被告甲○○、丙○○二人辯稱係遭告訴
    人毆打，渠等並未還手等語，應堪採信。此外，本院復查無其他積極證據足資證
    明被告甲○○、丙○○二人有何公訴人所指之傷害犯行，揆諸首開法條及判例之
    說明，不能證明被告甲○○、丙○○二人犯罪，依法自應諭知渠等無罪之判決。
據上論斷，應依刑事訴訟法第三百零一條第一項前段，判決如主文。
本案經檢察官高大方到庭執行職務。
中    華    民    國      九十      年      十一      月      十四      日
                                  臺灣高雄地方法院刑事第七庭
                                      法  官  蔡  正  雄
右正本證明與原本無異。
如不服本判決，應於判決送達後十日內，向本院提出上訴狀。
                                      書記官  許  雅  惠
中    華    民    國      九十      年      十一      月      十四      日


司法院資訊處製作；財團法人民間司法改革基金會備份。
